臺灣高等法院高雄分院刑事判決　　　 100年度上訴字第1159號
上　訴　人　臺灣澎湖地方法院檢察署檢察官
上　訴　人
即　被　告　洪啟德
選任辯護人　洪文佐律師
上列上訴人因被告毒品危害防制條例等案件，不服臺灣澎湖地方
法院100 年度訴字第3 號中華民國100 年6 月7 日第一審判決（
起訴案號：臺灣澎湖地方法院檢察署99年度偵字第503 號、第51
0 號、第563 號、第582 號、第583 號、第873 號），提起上訴
，本院判決如下：
     主  文
原判決關於販賣第二級毒品予張僑藜有罪部分，轉讓禁藥予林君
儒無罪部分，販賣第二級毒品予翁曉萍有罪及無罪部分各1 罪，
暨定執行部分，均撤銷。
洪啟德轉讓禁藥，共3 罪，各處有期徒刑壹年、壹年、拾月。又
販賣第二級毒品，處有期徒刑捌年，未扣案之販賣毒品所得新臺
幣貳仟元沒收，如全部或一部不能沒收時，以其財產抵償之。又
販賣第二級毒品，處有期徒刑捌年，未扣案之販賣毒品所得新臺
幣貳仟元沒收，如全部或一部不能沒收時，以其財產抵償之。
其他上訴駁回（即販賣第二級毒品予張僑藜無罪部分2 罪轉讓禁
藥予盧志明有罪及無罪部分各1 罪、販賣第二級毒品予翁曉萍其
餘無罪部分，轉讓第三級毒品予蔡坤超有罪1 罪及無罪部分）。
洪啟德上開撤銷改判部分；與駁回上訴有罪部分（轉讓禁藥，處
有期徒刑捌月；轉讓第三級毒品，處有期徒刑肆月），應執行有
期徒刑拾陸年捌月。未扣案之販賣毒品所得共新臺幣肆仟元沒收
，如全部或一部不能沒收時，以其財產抵償之。
     事  實
一、洪啟德前於民國95年因販賣、轉讓第二級毒品案件，經臺灣
    澎湖地方法院分別判處有期徒刑3 年7 月、7 月（後減刑為
    有期徒刑3 月15日），於98年11月23日假釋付保護管束（應
    於99年9 月6 日縮刑期滿，尚不構成累犯）。仍不知警惕，
    明知甲基安非他命為毒品危害防制條例第2 條第2 項第2 款
    所管制之第二級毒品，亦經中央衛生主管機關明令公告列為
    禁藥，不得非法販賣、持有及轉讓；亦明知愷他命（俗稱K
    他命）係毒品危害防制條例第2 條第2 項第3 款所管制之第
    三級毒品，不得非法轉讓。竟分別為下列販賣、轉讓甲基安
    非他命（起訴書誤載為安非他命），及轉讓愷他命之行為。
  (一)基於轉讓禁藥甲基安非他命之犯意：
  (1)於99年3 月3 日5 時34分許，以其持用之門號0000000000號
    行動電話撥打張僑藜持用之門號0000000000號行動電話，向
    張僑藜稱「我要報好康（臺語）給你啦，好的啦」，並與張
    僑藜約定5 分鐘後在澎湖縣馬公市中正國中附近（即石泉里
    統一超商附近）見面，後張僑藜依約前往，並坐上洪啟德駕
    駛之小客車；洪啟德即同日5 時40分許，該車行經澎湖縣馬
    公市東衛里公墓附近，在車內提供甲基安非他命少許予張僑
    藜施用，而轉讓甲基安非他命1 次，後再要求張僑藜為其口
    交，張僑藜應允之。
  (2)其後洪啟德再將張僑藜載往澎湖縣馬公市○○路27巷13號3
    樓公寓，於99年3 月3 日5 時50分至6 時許間在上開公寓，
    另行起意，再提供甲基安非他命少許予張僑藜施用，而轉讓
    甲基安非他命1 次，其後同樣要求張僑藜為其口交，張僑藜
    亦應允之。
  (3)於99年3 月下旬某日中午，在澎湖縣馬公巿文澳派出所附近
    ，以在玻璃球內放置甲基安非他命之方式，提供甲基安非他
    命少許予盧志明施用，而轉讓甲基安非他命1 次。
  (4)於99年4 月24日晚間，在澎湖縣馬公巿東衛里8-3 號前汽車
    修理廠內，提供甲基安非他命少許予林君儒施用，而轉讓甲
    基安非他命1 次。
  (二)基於販賣第二級毒品甲基安非他命以營利之犯意：
  (1)於99年3 月間某日，在上開東衛里8-3 號汽車修理廠內房間
    ，以新臺幣（下同）2,000 元及翁曉萍為其口交之代價，販
    賣數量不詳之甲基安非他命予翁曉萍1 次，並當場收訖價金
    及獲翁曉萍為其口交性服務，洪啟德並將翁曉萍為其口交之
    過程以光碟攝錄之。
  (2)於99年4 月25日上午某時，在上開東衛里8-3 號汽車修理廠
    內房間，以2,000 元及翁曉萍為其性服務之代價，販賣數量
    不詳之甲基安非他命予翁曉萍1 次，並當場收訖價金及獲翁
    曉萍為其性服務。
  (三)基於轉讓愷他命之犯意，於99年3 、4 月間某日，在澎湖縣
    馬公巿「和興飯店」內，提供愷他命予蔡坤超施用，而轉讓
    愷他命1 次。
二、嗣因張僑藜、翁曉萍分別於99年4 月21日、99年4 月25日前
    往澎湖縣政府警察局馬公分局自首施用甲基安非他命犯行，
    並供稱甲基安非他命來源為洪啟德所交付，澎湖縣政府警察
    局馬公分局乃向臺灣澎湖地方法院聲請搜索票，而於99年5
    月6 日搜索澎湖縣湖西鄉紅羅村49之6 號洪啟德住處、澎湖
    縣湖西鄉紅羅村南清候車站旁勝鵬豆花店及車牌號碼5623-T
    G 號自用小客車，惟未發現應扣押之物。
三、案經臺灣澎湖地方法院檢察署檢察官自動檢舉及澎湖縣政府
    警察局馬公分局移送臺灣澎湖地方法院檢察署檢察官偵查起
    訴。
     理  由
壹、有罪部分：
一、證據能力部分─
  (一)按偵查犯罪機關依法定程序監聽之錄音，應認該監聽所得之
    錄音帶或光碟，始屬調查犯罪所得之證據，但依據監聽錄音
    結果予以翻譯而製作之通訊監察譯文，乃該監聽錄音內容之
    顯示，此為學理上所稱之派生證據，屬於文書證據之一種。
    此於被告或訴訟關係人對其譯文之真實性發生爭執或有所懷
    疑時，法院固應依刑事訴訟法第165 條之1 第2 項規定勘驗
    該監聽錄音帶或光碟，踐行調查證據之程序，以確認該錄音
    聲音是否為本人，及其內容與通訊監察譯文之記載是否相符
    ；然如被告或訴訟關係人對其監聽錄音之譯文真實性並不爭
    執，則顯無辨認其錄音聲音之調查必要性。是法院於審判期
    日提示監聽譯文供當事人辨認、表示意見並為辯論者，其程
    式自屬適法（最高法院94年度臺上字第4665號、95年度臺上
    字第295 號、96年度臺上字第1869號判決意旨參照）。經查
    ，門號0000000000號行動電話之通訊監察，係依憑臺灣澎湖
    地方法院核發之通訊監察書為之（監察期間：自99年2 月12
    日10時至99年3 月12日10時止），有通訊監察書在卷可憑（
    見警卷(五)12-14 頁）；且公訴人及上訴人即被告洪啟德、選
    任辯護人附表所示門號0000000000號行動電話之通訊監察譯
    文，均不爭執其真正性與證據能力（見本院卷(一)122-126 頁
    ）；復經本院於審理時依書證之調查方式踐行證據調查程序
    ，是該等監聽譯文均具有證據能力，本院自得採為認定事實
    之證據。
  (二)本判決理由所援用之證據資料（含供述證據及非供述證據）
    ，上訴人即被告洪啟德、選任辯護人及公訴人於本院言詞辯
    論終結前，均同意有證據能力或不爭執（見本院卷(一)122-12
    6 、240 頁）。本院審酌上開證據之作成，並無違法或不當
    情形，且與本案待證事實相關，適當作為證據，依刑事訴訟
    法第159 條之5 第1 項之規定，認均具證據能力。
二、實體部分─
  (一)轉讓禁藥甲基安非他命予張僑藜部分：
  (1)訊據被告固坦承有上開事實欄一(一)(1)轉讓禁藥甲基安非他命
    予證人張僑藜施用之行為，惟另辯稱：「張僑藜有幫我口交
    ，但我沒有叫張僑藜幫我口交」云云。惟查：
  此部分事實，業據證人張僑藜於警詢、偵訊、本院分別證稱
    ：「0000000000號行動電話是我持用的，0000000000號是洪
    啟德的行動電話。99年3 月3 日5 時34分監聽內容是洪啟德
    要無償轉讓毒品（甲基安非他命）供我施用，洪啟德是於99
    年3 月3 日5 時40分許，在馬公市東衛里公墓區提供我施用
    1 次」（見警卷(五)2-3 頁）、「99年3 月1 日（應是99年3
    月3 日之誤）洪啟德打電話給我，說有『好康』要給我，要
    我到中正國中對面，我走出門後坐上他的車，他載我出去，
    給我看裝有（甲基）安非他命的玻璃球及吸管，要求我幫他
    口交，我有幫他口交」（見99偵503 號卷〈下稱偵卷(六)〉29
    頁）、「洪啟德是在馬公東衛的墓園提供（甲基）安非他命
    給我吸，是吸了幾口之後，他才把我的頭壓到他下體，他褲
    子拉鏈拉起來。洪啟德沒有說要我幫他口交，才要給我吸，
    他說是要請我吸的，並沒有說請我吸（甲基）安非他命的代
    價，就是要幫他口交」（見本院卷(一)243-245 頁）等語在卷
    ；且證人張僑藜於80年間即有違反麻醉藥品管理條例、肅清
    煙毒條例等前科，並經判刑確定，有臺灣高等法院被告前案
    紀錄表在卷可稽（見本院卷(一)224-226 頁），並於原審、本
    院分別證稱：「我吸一口就知道是（甲基）安非他命」、（
    見原審訴卷81-82 頁）「洪啟德請我吃的（甲基）安非他命
    跟我以前吃的差不多」（見本院卷(一)246 頁）等語明確；復
    有被告於99年3 月3 日5 時34分許以其持用之門號00000000
    00號行動電話撥打予證人張僑藜持用之門號0000000000號行
    動電話，向證人張僑藜稱「我要報好康（臺語）給你啦，好
    的啦」等語，並與證人張僑藜約定5 分鐘後在澎湖縣馬公市
    中正國中附近見面等節之通訊監察譯文在卷可憑（見警卷(五)
    16-18 頁，本院卷(二)56-58 頁）。本院審酌無論是男女朋友
    或夫妻關係，口交行為本屬極為私密、隱諱之事，對女性更
    是難以啟齒之事，證人張僑藜與被告僅為一般朋友關係，其
    接受被告提供之甲基安非他命價值非鉅，若非被告要求口交
    性服務，證人張僑藜豈有放下女性尊嚴、羞恥之心，而主動
    為被告口交性服務之理，應認證人張僑藜上開證可信。足認
    被告確有於99年3 月3 日5 時40分許，在車行至澎湖縣馬公
    市東衛里公墓附近之車內，提供甲基安非他命予證人張僑藜
    施用，證人張僑藜並為其口交無訛。
  至於證人張僑藜就被告轉讓甲基安非他命時間究為99年3 月
    1 日或99年3 月3 日無法確認，惟經本院調閱通訊監察錄音
    光碟，並將光碟內錄音檔案時間列印附卷（見本院卷(一)261
    -284頁），上開通訊監察譯文監錄之時間確為99年3 月3 日
    5 時34分，應認證人張僑藜曾證稱被告轉讓甲基安非他命時
    間為99年3 月1 日，係屬記憶錯誤，併此說明。
  (2)訊據被告矢口否認有上開事實欄一(一)(2)轉讓禁藥甲基安非他
    命予證人張僑藜施用之犯行，辯稱：「張僑藜講的地點，我
    不知道在哪裡，也沒有去過」云云。惟查：
  此部分事實，業據證人張僑藜於警詢、偵訊、本院分別證稱
    ：「洪啟德第2次 轉讓（甲基）安非他命供我施用，是99年
    3 月3 日5 時50分許，在馬公市○○里○○路『吳泰郎診所
    』旁公寓3 樓房間內施用。洪啟德以玻璃燈泡裝置安非他命
    連接玻璃管、軟管、塑膠吸管，再以打火機在玻璃燈泡燒烤
    ，產生白煙，再由我與洪啟德分由口鼻從塑膠吸管吸食」（
    見警卷(五)3 頁）、「後來洪啟德又帶我去一個朋友家，又叫
    我幫他口交，然後給我吸食（甲基）安非他命，吸完之後就
    載我回中正國中」（見偵卷(六)29頁）、「洪啟德在馬公東衛
    的墓園提供（甲基）安非他命給我吸後，又載我去他朋友那
    裡，在一個3 樓房子上面，也是這樣，先給我（甲基）安非
    他命吸，之後我再幫他口交」（見本院卷(一)243-244 頁）等
    語明確，並於99年10月26日帶同員警確認其所證稱馬公市○
    ○里○○路「吳泰郎診所」旁公寓3 樓地點，為澎湖縣馬公
    市○○路27巷13號3 樓，有刑案現場照片在卷可按（見警卷
    (五)29-30 頁），復有證人張僑藜手繪被告製造吸毒工具模型
    圖在卷可佐（見警卷(五)7 頁）。本院審酌證人張僑藜所證被
    告於99年3 月3 日5 時40分許，在車行至澎湖縣馬公市東衛
    里公墓附近之車內，提供甲基安非他之事實既屬真實，並為
    被告所不否認，業如前述，則證人張僑藜自無再捏造被告於
    同日另一轉讓甲基安非他命行為之必要，應認證人張僑藜上
    開證述符於事實而可信。足認被告確有於99年3 月3 日5 時
    50分至6 時許間，在澎湖縣馬公市○○路27巷13號3 樓公寓
    內，提供甲基安非他命予證人張僑藜施用，證人張僑藜並為
    其口交無訛，惟依證人張僑藜本院證稱「被告未說幫他口交
    才請我吸」或「吸（甲基）安非他命代價是幫他口交」等語
    ，難認二者有對價關係。
  至於證人張僑藜就被告本次犯行之地點，於警詢、原審曾分
    別證稱：「馬公市石泉里1-60號3 樓」（見警卷(四)11頁）、
    「馬公市○○路13號3 樓」（見原審訴卷80頁）等語。本院
    審酌證人張僑藜既已帶同員警至現場確認地點為澎湖縣馬公
    市○○路27巷13號3 樓，當屬實地查證後之結果，自較正確
    可信，其上開證述，應屬誤述，併此說明。
  (二)轉讓禁藥甲基安非他命予盧志明部分：
  (1)訊據被告對上開事實欄一(一)(3)轉讓禁藥甲基安非他命予證人
    盧志明施用之事實，自承不諱（見本院卷(二)47頁）；核與證
    人盧志明於警詢、偵訊、原審分別證稱：「洪啟德有免費提
    供我吸食（甲基）安非他命1 次，因為我與洪啟德是多年好
    友，所以他才會免費提供給我吸食」（見警卷(一)12頁）、「
    我以前有施用（甲基）安非他命，時間是在99年3 月底某日
    中午，地點在文澳派出所附近，（甲基）安非他命是洪啟德
    放在玻璃球請我一起施用，洪啟德也有和我一起施用，這一
    次洪啟德沒有跟我收錢」（見99偵510 號卷〈下稱偵卷(一)〉
    29頁）、「洪啟德於99年4 月下旬（應是99年3 月下旬之誤
    ）於文澳派出所附近，請我施用（甲基）安非他命，他說叫
    我試試看，我吸用幾口就覺得很難受」（見原審訴卷117 頁
    ）等語相符；且本院審酌證人盧志明於85年、86年、87年間
    即有違反麻醉藥品管理條例、毒品危害防制條例等多次前科
    ，並經判刑確定，有臺灣高等法院被告前案紀錄表在卷可稽
    （見本院卷(一)229-232 頁），其對施用之物品是否為甲基安
    非他命當知之甚詳。足認被告確有於99年3 月下旬某日中午
    ，在澎湖縣馬公巿文澳派出所附近，提供甲基安非他命予證
    人盧志明施用無訛。
  (2)至於證人盧志明於本院另證稱：「99年3 月下旬，洪啟德帶
    我去文澳派出所附近一間茗茶，他有拿一個玻璃球出來，問
    我要不要吃一下（指甲基安非他命），我說不要，我說我女
    朋友在這邊，我不要吃」等語（見本院卷(一)242 頁），不僅
    與其於警詢、偵訊、原審所證明顯不符，亦與被告坦承有此
    部分犯行有違。則證人盧志明於本院此部分證述自不足採信
    ，併此說明。
  (三)轉讓禁藥甲基安非他命予林君儒部分：
  (1)訊據被告矢口否認有上開事實欄一(一)(4)轉讓禁藥甲基安非他
    命予證人林君儒施用之犯行，辯稱：「我與林君儒有恩怨，
    因為我打過林君儒」云云。惟查：此部分事實，業據證人即
    臺灣澎湖監獄替代役男林君儒於警詢、偵訊、本院分別證稱
    ：「我第一次吸食毒品時間是在99年4 月底某日，地點在馬
    公市東衛里一間汽車修配廠旁的小房間內。那天是與洪啟德
    約好他要來載我，後來洪啟德忙才叫他表弟綽號『阿華』的
    人（即洪誌鴻）開車來載我，載到『阿華』工作的汽車修配
    廠內等洪啟德，本來是要談工作，後來洪啟德就叫我跟他一
    同走到該修配廠旁的一間鐵皮屋內房間，洪啟德拿出一小包
    東西並告訴我這包是『安仔』（指甲基安非他命），問我要
    不要用，我回答都可以，洪啟德就自己先吸食幾口再拿給我
    ，我就學著洪啟德吸食方式吸了4-5 口，只有我與洪啟德2
    人在鐵皮屋內吸食毒品」（見警卷(二)9-11頁）、「99年4 月
    下旬我放假某天晚上8 、9 點，洪啟德說要招待我住一晚，
    就帶我到東衛那裡，然後洪啟德和我兩人都有吸食（甲基）
    安非他命，他表弟在旁邊修車，並沒有吸食。我在澎湖就只
    吸過這一次，99年4 月26日澎湖監獄有幫我採尿」（見99毒
    偵34號卷〈下稱偵卷(七)〉17頁）、「我記得是4 月底，正確
    時間忘了。當時用玻璃球做成吸食器，我與洪啟德一起吸食
    （甲基）安非他命，是洪啟德給我的，沒有向我拿錢，當時
    阿華沒有吸食，是在東衛汽車修理廠旁邊的小房間。我吸食
    時阿華有沒有在場，我沒有印象，當時做筆錄時記憶比較清
    楚」（見原審訴卷111-112 頁）等語在卷；且其於99年4 月
    26日返回臺灣澎湖監獄報到，於同日15時30分許接受該監獄
    政風室訪談時亦陳稱：「洪啟德於99年4 月24日、25日間，
    在阿華汽修廠拿毒品供我吸食」等語，有該訪談紀錄在卷可
    佐（見偵卷(七)5 頁背面），並經該監獄採尿送驗，其尿液確
    呈甲基安非他命陽性反應，有臺灣尖端先進生技醫藥股份有
    限公司濫用藥物檢驗報告暨臺灣澎湖監獄替代役「特定人員
    」尿液採驗列管名冊在卷可憑（見偵卷(七)3 、6 頁背面）。
    本院審酌證人林君儒無於其服役單位或檢警機關、原審陳（
    證）述，就被告提供甲基安非他命供其施用之事實均無所異
    ，被告雖曾作勢要毆打證人林君儒，惟亦同時給予證人林君
    儒2,000 元供為交通費（詳如後述），證人林君儒自無挾怨
    誣指被告之必要，應認證人林君儒上開證述符於事實而可信
    。足認被告確於99年4 月24日晚間，在澎湖縣馬公巿東衛里
    8-3 號前汽車修理廠內，提供甲基安非他命予證人林君儒施
    用無訛。
  (2)至於證人即搭載林君儒至上開汽車修理廠之洪誌鴻雖於偵訊
    、原審分別證稱：「洪啟德曾叫我到澎湖監獄去載林君儒到
    東衛里8 之2 之工廠，他說等他工作完就會來我的工廠帶林
    君儒。到工廠後，林君儒說要出去找朋友，就坐計程車出去
    ；後來約晚上7 、8 點，洪啟德先過來工廠，過一陣子林君
    儒也回來了，洪啟德突然作勢要打林君儒，林君儒就跑出去
    了，我覺得洪啟德舉動很奇怪」（見偵卷(二)19-20 頁）、「
    林君儒在工廠那裡等洪啟德，後來洪啟德回來，林君儒不在
    工廠，之後又出現，洪啟德好像要打林君儒，林君儒跑到7-
    11便利商店，後來洪啟德向我借2,000 元，說要拿給林君儒
    坐飛機。我沒有看到他們2 人施用（甲基）安非他命」等語
    （見原審訴卷112-115 頁）；惟亦證稱：「我不知道林君儒
    有無吸用（甲基）安非他命，我那時在工作。我是在做汽車
    烤漆，做1 個小時或半個小時就要休息一下」等語（見原審
    訴卷114 頁），及對照證人林君儒上開證稱：「只有我與洪
    啟德2 人在鐵皮屋內吸食毒品」、「洪啟德和我兩人都有吸
    食（甲基）安非他命，他表弟在旁邊修車，並沒有吸食」等
    語。則證人洪誌鴻當時既正在上開汽車修理廠內工作，並未
    與被告、證人林君儒同在小房間內一同施用甲基安非他命，
    則其未目睹被告、證人林君儒一同施用甲基安非他命之情形
    ，自屬當然。是尚難依證人洪誌鴻上開未目睹被告、證人林
    君儒一同施用甲基安非他命之證述，遽為被告有利之認定。
  (四)販賣甲基安非他命予翁曉萍部分：
  (1)訊據被告矢口否認有上開事實欄一(二)(1)(2)販賣甲基安非他命
    予證人翁曉萍之犯行，辯稱：「我沒有販賣（甲基）安非他
    命，也沒有提供（甲基）安非他命給翁曉萍。我沒有以提供
    （甲基）安非他命為條件，要求翁曉萍幫我口交或幫我性行
    為」云云。
  (2)事實欄一(二)(1)被告販賣甲基安非他命予翁曉萍部分：
  上開事實，業據證人翁曉萍於原審、本院分別證稱：「洪啟
    德賣毒品（指甲基安非他命）給我，並會要求我提供性服務
    或口交，賣毒品給我時都會要求，我要同時給錢及性服務。
    洪啟德沒有說不提供口交就不賣毒品給我，但他說如果我不
    幫他口交，就會量給我少一點，因為澎湖不好找那種東西，
    所以我要跟他買」（見原審訴卷87-88 頁）、「本件發生後
    ，洪啟德有找過我，說有拍1 張我幫他口交及吸食（甲基）
    安非他命過程的光碟，他說如果我作對他不利的證詞，他就
    要公布這張光碟」」（見原審訴卷89-90 頁）、「後來我知
    道洪啟德外面有別的女朋友，我就慢慢離開他，當我想用的
    時候（指施用甲基安非他命），打電話給他，他就叫我拿錢
    來買，還要我跟他性交，雖然我是用錢跟他買，可是他就是
    要『一炮換一泡』他是用臺語講『等下吃完，再來一炮』」
    、「洪啟德拍我吸食（甲基）安非他命還有幫他口交的事情
    ，是在東衛修車廠，時間應該是99年3 月左右，向他買（甲
    基安非他命）大部分都是2,000 元。從光碟畫面沒有看到我
    拿錢給洪啟德，是因為那片光碟只針對那張床，旁邊的都沒
    有照到，車廠很大。我每次向洪啟德拿東西（指甲基安非他
    命），都是當場先拿錢給他，還要幫他口交性服務就對了」
    （見本院卷(二)28-33 頁）等語在卷；並於99年7 月12日帶同
    員警確認其所證稱東衛里汽車修理廠地點，為澎湖縣馬公巿
    東衛里8-3 號前汽車修理廠及房間，有刑案現場照片在卷可
    按（見警卷(三)43-44 頁）。
  經原審勘驗被告自承其在上開汽車修理廠內拍攝之錄影光碟
    1 片，結果為：「1.畫面開始為一個房間，裡面有床、枕頭
    、棉被及1 名穿著牛仔褲男子之影像，畫面未照到該男子臉
    部，後該男子調整監視錄影器的角度，將鏡頭對準床上。2.
    畫面時間4 分37秒，出現穿黑色T 恤、藍色牛仔褲之女子坐
    在床上。3.畫面時間12分13秒，該女子坐在床上，由畫面可
    以看見該女子臉部（即證人翁曉萍），手上拿著類似吸食器
    之物品；畫面持續顯示證人翁曉萍施用甲基安非他命之情形
    。4.畫面時間22分，出現穿白衣、牛仔褲之男子（即1.之男
    子）坐在床上證人翁曉萍身旁。5.畫面時間26分37秒，男子
    跪坐在床上，牽證人翁曉萍的手，將手放在其褲子拉鍊的位
    置，證人翁曉萍有幫該男子拉拉鍊之動作。該男子背對鏡頭
    ，依畫面之動作顯示，證人翁曉萍在幫該男子作口交動作，
    惟畫面未顯示正面情形」等情，有該勘驗筆錄在卷可稽（見
    原審訴卷91-92 頁）；且被告於原審亦供稱：「拍攝光碟的
    地點是馬公市東衛里汽車修理廠裡面的房間，畫面中穿白衣
    、牛仔褲的男子是我。那天翁曉萍來汽車修理廠找我，她在
    吸食（甲基）安非他命，翁曉萍有摸我的生殖器。當時我沒
    有告訴翁曉萍要拍攝光碟，是我偷拍的」等語在卷（見原審
    訴卷92-93 頁）。足認證人翁曉萍確於上開錄影光碟錄製之
    時間、在上汽車修理廠房間內施用甲基安非他命，並為被告
    口交無訛。至於被告另供稱：「當時翁曉萍沒有幫我口交」
    云云（見原審訴卷92頁），明顯與上開光碟顯示之情形及證
    人翁曉萍上開證述不符，自不足採信。
  上開光碟係被告於本件案發後委由證人李文和轉交證人翁曉
    萍一節，業據證人李文和於原審證稱：「洪啟德有託我拿一
    張光碟片給翁曉萍，在去年（指99年），確定時間忘了，大
    概是冬天的時候。當時翁曉萍與我哥哥是男女朋友，已交往
    4 、5 個月」等語（見原審訴卷121-122 頁）；且衡情被告
    就其偷拍、攝得女子（證人翁曉萍）正面、未攝得自己正面
    、涉及證人翁曉萍性行為隱私之錄影光碟，當係銷毀或自行
    保管，以免此種有違道德、違法之行為遭發現，竟毫不掩飾
    將之交付當時已另有交往男友之證人翁曉萍，則其意圖是否
    單純如其所辯「因為已經不想和翁曉萍有往來，光碟裡面有
    她，想要還給她」云云，已屬可疑；又證人翁曉萍於原審證
    稱「本件發生後，洪啟德有找過我，說有拍1 張我幫他口交
    及吸食（甲基）安非他命過程的光碟，他說如果我作對他不
    利的證詞，他就要公布這張光碟」等語，業如前述，並於本
    院證稱：「洪啟德拍攝光碟時，我不知道（證人哭泣），而
    且還有上新聞，他根本不想讓我在澎湖做人，他還恐嚇我，
    說要讓我在澎湖無法立足」、「洪啟德透過李文和拿光碟給
    我時，沒有與我見面；之後李文和約我出去，我出去後發現
    洪啟德在那邊，洪啟德叫我不能出來作證，要不然要危害我
    家人。我不怕，我只怕我家人會有危險」等語在卷（見本院
    卷(二)30、34頁）；再者，被告亦因上開行為，經臺灣澎湖地
    方法院檢察署檢察官以100 年度偵字第444 號提起公訴，有
    該案起訴書在卷可憑（見本院卷(一)25-27 頁）。本院審酌被
    告本件案發後，就其違反道德、違法之偷拍行為，透過第三
    人交付偷拍光碟予可能對其犯罪事據實證述之證人翁曉萍，
    其目的當在迫使證人翁曉萍因懼怕個人隱私性事曝光，意含
    威脅之舉無訛。
  證人翁曉萍於95年間因施用品甲基安非他命案件，經執行觀
    察勒戒，又於98年、99年間因施用甲基安非他命案件經判刑
    確定，有臺灣高等法院被告前案紀錄表在卷可稽（見本院卷
    (一)227-228 頁），則其對被告交付之物品，是否為甲基安非
    他命，當知之甚詳而無誤認之可能。
  綜上所述，證人翁曉萍上開證述符於事實而可信。應認被告
    確於上開錄影光碟拍攝之99年3 月間某日，在上開東衛里8-
    3 號汽車修理廠內，以2,000 元及證人翁曉萍為其口交之代
    價，販賣數量不詳之甲基安非他命予證人翁曉萍，證人翁曉
    萍並當場施用無訛。
  (3)事實欄一(二)(2)被告販賣甲基安非他命予翁曉萍部分：
  上開事實，業據證人翁曉萍於偵訊、本院分別證稱：「洪啟
    德最後一次提供（甲基）安非他命給我是99年4 月25日，是
    在東衛里汽車修理廠交（甲基）安非他命給我，那一次是我
    跟他買的，金額不會超過2,000 元，現場就有給錢，他每次
    都是要錢，還要我跟他發生性行為。蔡坤超有看到我在東衛
    里汽車修理廠拿錢給洪啟德，也看到洪啟德拿（甲基）安非
    他命給我，還看到我和洪啟德一起施用（甲基）安非他命，
    所以我才會要請蔡坤超來當證人」（見偵卷(六)15頁）、「我
    最後一次向洪啟德買（甲基）安非他命是99年4 月25日，在
    汽車修理廠裡面，購買2,000 元，也都有提供性服務，這次
    洪啟德是用5 支熱熔膠燒成1 支，弄我的下體（證人哭泣）
    。當天蔡坤超有在場，她應該有看到洪啟德拿夾鏈袋裝的（
    甲基）安非他命給我」（見本院卷(二)31頁）等語在卷。
  證人翁曉萍於99年4 月25日12時55分許向澎湖縣政府警察局
    馬公分局自首接受詢問並採尿，其尿液經送驗確呈甲基安非
    他命陽性反應，有高雄市立凱旋醫院濫用藥物尿液檢驗報告
    、澎湖縣政府警察局馬公分局尿液檢體送驗登記表（B99008
    號）在卷可按（見警卷(三)29-30 頁）。足認證人翁曉萍確於
    99年4 月25日向澎湖縣政府警察局馬公分局自首前，曾施用
    甲基安非他命無疑。
  參酌證人蔡坤超於原審證稱：「我是有看到洪啟德拿東西給
    翁曉萍，但是沒有看到錢，我不知道是什麼東西，好像是夾
    鍊袋，裡面有白色冰糖狀的東西，地點好像是在東衛那裡」
    等語（見原審訴卷107-108 頁），恰與證人翁曉萍上開所證
    「當天蔡坤超應該有看到洪啟德拿夾鏈袋裝的（甲基）安非
    他命給我」等語，及甲基安非他命之外觀為白色晶體狀相符
    ，足認被告確有交付甲基安非他命予證人翁曉萍無疑。至於
    證人蔡坤超於偵訊中證稱：「我沒有看到洪啟德拿（甲基）
    安非他命給翁曉萍」云云（見偵卷(六)17頁），與其於原審證
    述及證人翁曉萍上開證述均不符，自難採信，併此說明。
  綜上所述，及參酌上開被告以交付偷拍光碟，迫使證人翁曉
    萍因懼怕個人隱私性事曝光，而威脅證人翁曉萍不得為對其
    不利之證述等情，應認證人翁曉萍上開證述符於事實而可信
    。是被告確於99年4 月25日上午某時，在上開東衛里8-3 號
    汽車修理廠內，以2,000 元及證人翁曉萍為其性服務之代價
    ，販賣數量不詳之甲基安非他命予翁曉萍1 次無訛。
  (4)本件因被告否認有販賣甲基安非他命予證人翁曉萍之行為，
    致無從自其供述得知其是否有營利意圖。惟按販賣毒品乃違
    法行為，交易雙方類皆以隱匿秘密之方式而為，且毒品無公
    定價格，每次購買價量，隨時可能依雙方關係深淺、資力、
    需求量及對行情之認知、來源是否充裕、查緝是否嚴緊，購
    買者被查獲時供述來源對象之可能性風險等因素之評估，因
    而異其標準，機動調整，非可一概而論。販賣毒品之利潤所
    得，除經坦承犯行或價量俱屬明確者外，本難查得實情，是
    以除非別有積極事證，足認係以同一價量委託代買、轉售或
    無償贈與，確未牟利以外，尚難執此遽認非法販賣毒品之證
    據尚有不足（最高法院97年度臺上字第1012 號 、3557號判
    決）。是販毒之人從價差或量差中牟利方式雖異，其意圖營
    利之非法販賣行為則一，茍無任何利益可圖，本件被告實無
    甘冒罹重典之風險而販賣甲基安非他命予他人之理，足認被
    告自係有利潤可圖，而基於營利意圖而販賣甲基安非他命，
    且其販入之價格必較售出之價格低廉而從中賺取差價牟利無
    訛。
  (五)轉讓愷他命予蔡坤超部分：
    訊據被告對上開事實欄一(三)轉讓愷他命予證人蔡坤超施用之
    事實，自承不諱（見本院卷(二)47頁背面）；核與證人蔡坤超
    於偵訊、原審分別證稱：「我有和翁曉萍住過『和興飯店』
    ，洪啟德有去該飯店找我們，時間約1 、2 個月前，洪啟德
    有交K 他命給我，我沒有給他錢，他也沒有說多少錢」（見
    偵卷(六)18頁）、「洪啟德確實有交付K 他命給我，應該是一
    次，是在『和興飯店』那一次，是洪啟德給我的」（見原審
    訴卷107 頁）等語，及證人翁曉萍於原審證稱：「洪啟德有
    轉讓K 他命給蔡坤超，時間大概是99年2 月至4 月間，地點
    在馬公市『和興飯店』我看到過1 次」等語（見原審訴卷88
    頁）相符；又證人蔡坤超於原審亦證稱：「我之前有看過K
    他命，是白色粉末狀的東西，我知道是K 他命」等語明確（
    見原審訴卷109 頁），顯見被告交付證人蔡坤超之物品當係
    K 他命無疑。足認被告確有於99年3 、4 月間某日，在澎湖
    縣馬公巿「和興飯店」內，提供愷他命予證人蔡坤超施用無
    訛。
  (六)按安非他命、甲基安非他命均為硫酸鹽或鹽酸鹽成分，2 者
    均屬中樞神經興奮劑，均係國內禁止醫療使用之第二毒級毒
    品；而本件檢察官於起訴書所載被告販賣或轉讓之物為「安
    非他命」，上開證人證述亦稱「安非他命」。惟國內緝獲之
    安非他命藥物多為甲基安非他命，為本院依職權已知之事，
    並經行政院衛生署管制藥品管理局於93年12月22日以管宣字
    第0930012251號函釋在案；本院認上開證人係就「安非他命
    」、「甲基安非他命」無法分辨，乃以俗稱「安非他命」之
    名為證述，檢察官亦因此將被告被告販賣、轉讓之物誤認為
    「安非他命」。則依國內緝獲毒品之實際情況，應認被告販
    賣、轉讓之物為「甲基安非他命」，而非「安非他命」，併
    此說明。
  (七)是綜上所述，本案事證已明，被告犯行洵堪認定。
  (八)論罪及罪數：
  (1)按甲基安非他命係屬毒品危害防制條例第2 條第2 項第2 款
    所規定之第二級毒品，且甲基安非他命前業經行政院衛生署
    於69年12月8 日公告列入藥物藥商管理法第16條第1 款（即
    現行藥事法第22條第1 項第1 款）之禁藥管理，嗣於79年10
    月9 日雖再以衛署藥字第904142號公告，列入麻醉藥品管理
    條例（現行管制藥品管理條例）第2 條第4 款所定之「化學
    合成類麻醉藥品」管理，並明定於管制藥品管理條例第3 條
    所指「管制藥品」（即藥事法第11條之管制藥品）及毒品危
    害防制條例第2 條第2 項第2 款之第二級毒品，但上開列入
    禁藥之管理並未解除，則轉讓甲基安非他命即同時受藥事法
    及毒品危害防制條例之規範。再按藥事法第83條第1 項法定
    刑為7 年以下有期徒刑，得併科新臺幣500 萬元以下罰金，
    較毒品危害防制條例第8 條第2 項之法定刑為重，並為毒品
    危害防制條例之後法，且毒品範圍包括影響精神物質與其製
    品，而藥事管理，非僅止於藥品之管理，另毒品未必係經公
    告之禁藥，禁藥亦未必為毒品，是毒品危害防制條例與藥事
    法二者，尚無必然之特別法與普通法關係，故除有轉讓之第
    二級毒品達毒品危害防制條例第8 條第6 項所定之一定數量
    ，經依法加重後之法定刑較藥事法第83條第1 項之法定刑為
    重之情形外，因藥事法第83條第1 項為後法，且為重法，應
    優先適用藥事法處罰（最高法院96年度臺上字第3582號判決
    意旨參照）。依證人張僑藜、盧志明、林君儒上開所證，被
    告轉讓予其等施用之甲基安非他命數量，均僅供其等當次施
    用而已，數量應該非多，是基於罪疑惟輕原則，應認被告轉
    讓證人張僑藜、盧志明、林君儒施用之甲基安非他命數量未
    逾行政院訂定發布之「轉讓持有毒品加重其刑之數量標準」
    第2 條第2 款規定之淨重10公克以上，並無毒品危害防制條
    例第8 條第6 項規定加重其刑之情形，故應優先適用藥事法
    處罰。又被告販賣甲基安非他命部分，毒品危害防制條例第
    4 條第2 項法定刑為「無期徒刑或7 年以上有期徒刑，得併
    科新臺幣1 千萬元以下罰金」，較藥事法第83條第1 項販賣
    禁藥罪為重，毒品危害防制條例第4 條第2 項為重法，自應
    優先適用。
  (2)核被告就事實欄一(一)(1)(2)(3)(4)所為，均係犯藥事法第83條第
    1 項之轉讓禁藥罪。檢察官認被告就事實欄一(一)(1)(2)係犯毒
    品危害防制條例第4 條第2 項之販賣第二級毒品罪，然證人
    張僑藜於原審、本院均證稱：「是洪啟德請我吸食後再叫我
    口交」（見原審訴卷79頁）、「那天洪啟德說是要請我的」
    （見本院卷(一)245 頁）等語，顯見被告提供甲基安非他命予
    證人張僑藜施用，與證人張僑藜為被告口交服務間並無對價
    關係，惟基本社會事實同一，本院自得就此部分變更起訴法
    條加以審理。又檢察官認被告就事實欄一(一)(3)(4)係犯毒品危
    害防制條例第8 條第2 項之轉讓第二級毒品罪，惟被告此部
    分犯行應優先適用藥事法第83條第1 項處罰，業如前述，且
    基本社會事實同一，本院自應就此部分變更起訴法條加以審
    理。
  (3)核被告就事實欄一(二)(1)(2)所為，均係犯毒品危害防制條例第
    4 條第2 項之販賣第二級毒品罪。被告於販賣甲基安非他命
    前後，持有甲基安非他命之低度行為，為販賣之高度行為所
    吸收，均不另論罪。
  (4)核被告就事實欄一(三)所為，係犯毒品危害防制條例第8 條第
    3 項之轉讓第三級毒品罪。
  (5)被告所犯事實欄一(一)(1)(2)藥事法第83條第1 項轉讓禁藥罪，
    雖時間為同一日（99年3 月3 日）、對象為同人一（證人張
    僑藜），惟被告行為之時間（分別為99年3 月3 日5 時40分
    許、99年3 月3 日5 時50分至6 時許間、地點（分別為澎湖
    縣馬公市東衛里公墓附近、澎湖縣馬公市○○路27巷13號3
    樓公寓）仍屬可以區隔，自仍應論以數罪。是被告所犯事實
    欄一(一)(1)(2)(3)(4)轉讓禁藥4 罪、事實欄一(二)(1)(2)販賣第二級
    毒品2 罪、事實欄一(三)轉讓第三級毒品1 罪，均犯意各別，
    行為互殊，應分論併罰。
  (九)上訴駁回部分（即轉讓禁藥予盧志明有罪部分、轉讓第三級
    毒品予蔡坤超有罪部分）：
    原審認被告此部分罪證明確，因而適用藥事法第83條第1 項
    、毒品危害防制條例第8 條第3 項，並審酌被告前有竊盜、
    販賣第二級毒品等前科紀錄，素行不佳，且犯後不能坦白認
    錯，猶對其犯行推諉卸責，尚非可取等一切情狀，分別量處
    有期徒刑8 月、4 月。其認事用法，核無不合，量刑亦屬允
    當。檢察官上訴意旨認原審就被告此部分犯行量刑過輕，被
    告上訴意旨則認原審量刑太重，均無理由，應予駁回。
  (十)撤銷改判部分（即轉讓禁藥予張僑藜2 罪、轉讓禁藥予林君
    儒1 罪、販賣第二級毒品予翁曉萍2 罪部分）：
  (1)被告就事實欄一(一)(1)(2)提供甲基安非他命予證人張僑藜施用
    時，並要求證人張僑藜為其口交服務，並無對價關係，業如
    前述，被告尚不構成販賣甲基安非他命罪，原審認被告此部
    分行為係犯販賣第二級毒品罪1 罪，自有未當。
  (2)原審就被告如事實欄一(一)(4)轉讓甲基安非他命予證人林君儒
    施用之犯行，以證人洪誌鴻證稱未目睹任何及毒品情事，
    而為被告此部分無罪之諭知。惟被告確有此部分犯行，業如
    理由欄二(三)所述，原審為無罪之諭知，自有未當。
  (3)原審就被告如事實欄一(二)(1)販賣甲基安非他命予證人翁曉萍
    之犯行，認被告該次販賣甲基安非他命之對價僅為由證人翁
    曉萍為其口交性服務，實則證人翁曉萍另有交付現金2,000
    元，原審就此漏未認定，自有未恰。
  (4)原審就被告如事實欄一(二)(2)販賣甲基安非他命予證人翁曉萍
    之犯行，以證人蔡坤超不能肯認目睹被告販毒予證人翁曉萍
    等情事，復僅有證人翁曉萍之證據，而為被告此部分無罪之
    諭知。惟被告確有此部分犯行，業如理由欄二(四)(3)所述，原
    審為無罪之諭知，自有未當。
  (5)檢察官上訴意旨認原審就被告轉讓禁藥予林君儒無罪部分、
    販賣第二級毒品予翁曉萍無罪部分（即事實欄一(二)(2)部分）
    均不當，及被告上訴否認有此部分犯行，而均指摘原判決不
    當。檢察官就被告轉讓禁藥予林君儒無罪部分及販賣第二級
    毒品予翁曉萍無罪部分（即事實欄一(二)(2)部分），上訴為有
    理由；被告上訴否認有此部分犯行，則無理由；又原判決此
    部分另有上開可議之處，自屬無可維持，自應由本院將此部
    分及定執行刑部分一併撤銷改判。
  (十一)撤銷改判部分之量刑及沒收：
  (1)爰審酌被告明知毒品有成癮性、濫用性及對社會危害性，販
    賣、轉讓毒品（禁藥）之行為，不僅可能戕害他人之身心健
    康，更擴散施用毒品之人口，危害社會治安；惟被告為圖一
    己私利，竟販賣甲基安非他命予1 人牟利，轉讓甲基安非他
    命予2 人施用，犯罪所生危害重大，復要求受提供、購買甲
    基安非他命之2 名女子，需另提供性服務，並以偷拍之錄影
    光碟威脅購毒者不得供出實情，惡性重大；又被告前有販賣
    、轉讓第二級毒品前科，有臺灣高等法院被告前案紀錄表在
    卷可按（見本院卷(一)216-221 頁），素行非佳，犯後復未坦
    認犯行，承認錯誤，及參酌其教育程度為國中畢業、職業工
    ，有警詢受詢問人基本資料表在卷可參（見警卷(四)1 頁），
    其犯罪之動機、手段、品行、生活狀況等一切情狀，分別量
    處如主文第2 項所示之刑（轉讓禁藥3 罪，各處有期徒刑1
    年、1 年、10月；販賣第二級毒品2 罪，各處有期徒刑8 年
    ）。
  (2)被告2 次販賣甲基安非他命所得各2,000 元，雖未扣案，仍
    應依毒品危害防制條例第19條第1 項規定，於其各次販賣第
    二級毒品罪刑項下宣告沒收，如全部或一部不能沒收時，以
    其財產抵償之。至於由購毒者提供性服務部分，為被告一時
    之享樂，非屬財產所得，亦無從計價，自不予宣告沒收，併
    此說明。
  (3)至於被告持用之門號0000000000號行動電話，雖有撥打與證
    人張僑藜聯絡，惟通話用容僅隱諱提及「要報好康（臺語）
    給你啦」等語，及約定見面地點，尚非供該次轉讓甲基安非
    他命所用之物，自不予宣告沒收，併此敘明。
  (十二)定執行刑部分： 
    被告上開撤銷改判部分所處之刑（轉讓禁3 罪，各處有期徒
    刑1 年、1 年、10月；販賣第二級毒品2 罪，各處有期徒刑
    8 年），暨上訴駁回部分所處之刑（轉讓禁藥，處有期徒刑
    8 月；轉讓第三級毒品，處有期徒刑4 月），依刑法第51條
    第5 款規定，定其應執行刑為有期徒刑16年8 月。
貳、無罪部分（亦為上訴駁回部分）：
一、公訴意旨另以：
  (一)被告於99年3 月1 日至5 日間某日之同一日內，在澎湖縣馬
    公市中正國中對面，各以1,000 元代價，販賣甲基安非他命
    （起訴書誤載為安非他命）予張僑藜2 次。因認被告另涉此
    部分販賣第二級毒品罪嫌。
  (二)被告於99年2 月至同年4 月23日間，在澎湖縣馬公巿鎖港里
    鎖管港307 號、明穗幼稚園旁、東衛里8 之2 號汽車修理廠
    旁等地點，以每次1,000 元至2,000 元不等，或要求其他可
    換算為金錢之服務為代價，販賣甲基安非他命（起訴書誤載
    為安非他命）予翁曉萍至少2 次以上（起訴書記載3 次以上
    ，扣除上開經本院認定有罪中1 罪部分，即為2 次以上）。
    因認被告另涉此部分販賣第二級毒品罪嫌。
  (三)被告於99年3 月下旬某日23時許，在澎湖縣馬公巿「神采飛
    揚」卡拉OK前，轉讓甲基安非他命（起訴書誤載為安非他命
    ）1 小包予盧志明。因認被告另涉犯此部分轉讓禁藥罪嫌（
    起訴書載為轉讓第二級毒品罪嫌）。
  (四)被告於99年3 、4 月間某日，在澎湖縣馬公巿東衛里8 之2
    號汽修廠、馬公巿和興飯店等地，轉讓K 他命予蔡坤超至少
    1 次以上（起訴書記載2 次以上，扣除上開經本院認定有罪
    部分，即為1 次以上）。因認被告另涉犯此部分轉讓第三級
    毒品罪嫌。
二、按犯罪事實應依證據認定之，無證據不得認定犯罪事實；又
    不能證明被告犯罪者，應諭知無罪之判決，刑事訴訟法第
    154 條第2 項、第301 條第1 項分別定有明文。次按認定不
    利於被告之事實須依積極證據，苟積極證據不足為不利於被
    告事實之認定，即應為有利被告之認定，更不必有何有利之
    證據；又犯罪事實之認定，應憑證據，如無相當之證據，或
    證據不足以證明，自不得以推測或擬制之方法，以為裁判之
    基礎（最高法院30年上字第816 號判例、40年度臺上字第86
    號判例參照）。又所謂認定犯罪事實之證據，係指足以認定
    被告確有犯罪行為之積極證據而言，如未發現相當證據，或
    證據不足以證明，自不能以推測或擬制之方法，以為裁判基
    礎。且刑事訴訟上證明之資料，無論其為直接證據或間接證
    據，均須達於通常一般人均不致於有所懷疑，而得確信其為
    真實之程度，始得據為有罪之認定，若其關於被告是否犯罪
    之證明未能達此程度，而有合理性懷疑之存在，致使無從形
    成有罪之確信，根據「罪證有疑，利於被告」之證據法則，
    即不得遽為不利被告之認定，其以情況證據（即間接證據）
    斷罪時，尤須基於該證據在直接關係上所可證明之他項情況
    事實，本乎推理作用足以確證被告有罪，方為合法，不得徒
    憑主觀上之推想，將一般經驗上有利被告之其他合理情況逕
    予排除，此觀諸最高法院76年臺上字第4986號、32年度上字
    67號判例亦甚明顯。再按施用毒品者所稱其向某人買受毒品
    之指證，不得作為有罪判決之唯一證據，仍須調查其他必要
    之證據，資以補強其指證之真實性，始為適法。又關於毒品
    施用者其所稱向某人購買毒品之供述，必須補強證據佐證，
    係指毒品購買者之供述縱使並無瑕疵，仍須補強證據佐證而
    言，以擔保其供述之真實性。該所謂補強證據，必須與該施
    用毒品者關於相關毒品交易之供述，具有相當程度之關連性
    ，因該補強證據之佐證，足使一般人對於施用毒品之供述無
    合理之懷疑存在，而得確信其為真實，始足當之（最高法院
    96年度臺上字第351 號判決意旨參照）。
三、本件公訴人認被告涉犯上開販賣第二級毒品、轉讓禁藥、轉
    讓第三級毒品罪嫌，係以證人張僑藜、翁曉萍、盧志明、蔡
    坤超之證述，及被告與證人張僑藜之通訊監察譯文、證人張
    僑藜持用之0000000000號行動電話基地臺位置、被告與證人
    翁曉萍通聯紀錄等為主要論據。
四、訊據被告堅決否認有此部分販賣第二級毒品、轉讓禁藥、轉
    讓第三級毒品犯嫌，辯稱：「我沒有販毒，也沒有轉讓毒品
    」等語。經查：
  (一)被告販賣甲基安非他命予張僑藜2 次部分：
  (1)證人張僑藜先於99年4 月21日警詢、99年5 月31日偵訊分別
    證稱：「我向洪啟德買2 次（甲基）安非他命，第一次於99
    年3 月2 日10時許，在馬公市中正對面空地；第二次於99年
    3 月2 日12時許，也在馬公市中正對面空地，每次1,000 元
    」（見警卷(四)11-12 頁）、「我向洪啟德買過2 次（甲基）
    安非他命，都是他撥電話到我的手機0000000000號，他來我
    家找我，都在99年3 月2 日10時、15至16時，每包1,000 元
    」（見偵卷(六)28頁）等語，惟依上開本院調閱通訊監察錄音
    光碟99年3 月2 日錄音檔案時間資料（見本院卷(一)261-266
    頁），並無證人張僑藜上開所證被告持用之門號0000000000
    號、0000000000號行動電話與證人張僑藜持用之門號000000
    0000號行動電話於99年3 月2 日10時至13時之相關通聯紀錄
    ；且證人張僑藜其後於99年10月25日警詢時，經員警提供之
    99年3 月4 日20時26分許至3 月5 日0 時7 分許之通訊監察
    譯文（見本院卷(二)61-64 頁），已證稱：「99年3 月4 日20
    時26分至21時12分通訊監察譯文，是我與洪啟德在馬公市中
    正國中大門對面建築工地，由他販賣（甲基）安非他命供我
    施用，價錢1,000 元」、「99年3 月4 日23時13分至3 月5
    日0 時7 分通訊監察譯文，是我與洪啟德通話，談及在馬公
    市中正國中大門對面建築工地，由他販賣（甲基）安非他命
    供我施用，價錢1,000 元」等語（見警卷(五)4 頁）後，惟仍
    於99年12月7 日偵訊、100 年9 月20日本院審理時分別證稱
    ：「洪啟德於99年3 月2 日上午10點至12點左右，在中正國
    中大門對面空地販賣（甲基）安非他命給我，總共賣2 次，
    都是1,000 元，我是同一天向他買2 次」（見偵卷(五)21頁）
    「是99年3 月2 日10點多快11點，洪啟德開車到我們家中正
    國中那邊，他拿（甲基）安非他命賣給我1,000 元；還有下
    午2 、3 點又買一次，也是買1,000 元。那天總共是買2 次
    」（見本院卷(一)245 頁背面）等語。顯見依證人張僑藜之記
    憶，被告販賣甲基安非他命之時間為某日之上午及中午（或
    下午），然此時間均與上開99年3 月4 日20時26分許至3 月
    5 日0 時7 分許之通訊監察譯文時間不符，自無從依該通訊
    監察譯文佐證證人張僑藜上開證述為真；且亦乏其他事證可
    佐證人張僑藜上開被告於某日之上午及中午（或下午）販賣
    甲基安非他命之證述為真。
  (2)證人張僑藜就上開99年3 月4 日20時26分許至3 月5 日0 時
    7 分許之通訊監察譯文內容，於本院證稱：「99年3 月4 日
    晚上，我應該沒有向洪啟德買甲基安非他命，當時我身上沒
    有錢。因為當時我有吃憂鬱症的藥，我也不曉得在講什麼」
    、「我吃安眠藥，所以我接到洪啟德的電話就跟他盧，我說
    你東西不好，又少。99年3 月4 日晚上11點13分與洪啟德之
    間的對話，是在講以前的東西不好」等語（見本院卷(一)247
    頁）。則依證人張僑藜上開證述，自亦難以上開通訊監察譯
    文內容證明被告於與證人張僑藜為該通聯後，有販賣甲基安
    非他命予證人張僑藜之行為。
  (3)綜上所述，證人張僑藜上開於某日上午及中午（或下午）向
    被告購買甲基安非他命之證述，並無事證可佐為真；而就上
    開99年3 月4 日20時26分許至3 月5 日0 時7 分許之通訊監
    察譯文內容，證人張僑藜復未能為明確、無瑕疵可指一致之
    證述。是自難依證人張僑藜之證述，遽認被告有公訴人所指
    此部分犯行。
  (二)被告販賣甲基安非他命予翁曉萍超過2 次以上部分：
    證人翁曉萍固於警詢、偵查、原審分別證稱：「我向洪啟德
    購買很多次（甲基）安非他命，正確實間我無法記。我記得
    99年2 下旬至4 月初，大概一星期拿一次，後來4 月上旬開
    始大概每2 天買1 次」（見警卷(三)12頁）、「我有向洪啟德
    買過（甲基）安非他命，第一次在今年（99年）過年2 月14
    日左右，在我鎖港的家，後來陸續向他拿過幾次（甲基）安
    非他命，都是買賣關係」（見偵卷(六)15頁）、「我有向洪啟
    德買毒品，購買的日期我忘記了，時間大約在99年2 月至4
    月」（見原審訴卷86頁）等語；惟於本院亦證稱：「除了那
    2 次（即本院論罪科刑部分）外，我講的並沒有其他證據可
    以佐證」等語（見本院卷(二)30頁背面）；又卷附被告持用之
    門號0000000000號、0000000000號行動電話與證人翁曉萍持
    用之門號0000000000號行動電話於99年4 月9 日16時20分起
    至4 月24日12時36分之通話紀錄（見偵卷(二)24-26 頁），僅
    能證明被告與證人翁曉萍於上開時間有電話聯絡，亦無從證
    明其等聯絡之內容為何。是尚難依證人翁曉萍上開未明確指
    出購買甲基安非他命時間、缺乏其他無事證可佐為真之證述
    ，遽認被告有公訴人所指此部分犯行。
  (三)被告在馬公市神采飛揚卡拉OK轉讓甲基安非他命予盧志明1
    次部分：
    證人盧志明固於偵訊證稱：「因為想繼續施用（甲基）安非
    他命減輕不舒服的感覺，因此當日晚上約7 、8 點，我還有
    打電話給洪啟德，看他還有沒有（甲基）安非他命，我想要
    跟他買，我打他的電話和他連絡，他說沒有，如果晚一點有
    的話再連絡我，到了晚上約11點多，他打行動電話給我，叫
    我去馬公以前一家『神采飛揚』卡拉OK之後再打電話給他，
    我開車去那邊，洪啟德就在那邊了，我把車停下來，洪啟德
    上我的車，用紙包了點（甲基）安非他命給我，數量大約可
    以讓我施用1 次。這一次洪啟德沒有跟我拿錢」等語（見偵
    卷(一)21-22 頁）；惟其於警詢、原審、本院則分別證稱：「
    洪啟德有1 次免費提供（甲基）安非他命給我吸食」（見警
    卷(一)11頁）、「我有用電話請洪啟德幫我調一下毒品，洪啟
    德用紙包一點東西給我，但不是（甲基）安非他命，我們沒
    有金錢上的往來。我拿回家用火烤，味道聞起來有塑膠味道
    ，很難聞，我就丟掉了」（原審訴卷116-117 頁）、「99年
    3 月底某在『神采飛揚』卡拉OK，洪啟德交給我的那一包不
    是（甲基安非他命），那包不能吃，燒了，煙出來很臭，不
    能吃我就丟掉了，我沒有試吃」（見本院卷(一)242 頁）等語
    ，明顯與其偵訊所證不同。本院審酌證人盧志明於警詢就被
    告無償轉讓甲基安非他命之次數已證述為1 次，並經被告坦
    承、本院諭知罪刑，而證人盧志明上開所證被告其後交付「
    味道聞起來有塑膠味」、「煙出來很臭，不能吃」之物品，
    是否確為甲基安非他命已屬可疑，復為被告否認曾有此部分
    交付行為，亦乏其他證據可佐證被告確與證人盧志明有達成
    轉讓甲基安非他命之協議。是自難僅憑證人盧志明上開前後
    不符、無其他事證可佐之證述，遽認被告有公訴人所指此部
    分犯行。
  (四)被告轉讓K 他命予蔡坤超超過1 次以上部分：
    證人蔡坤超固於99年5 月31日偵訊時證稱：「我向洪啟德拿
    K 他命是在東衛里汽車修理廠，時間大約1 、2 個月之前，
    我沒有拿錢給洪啟德，後來我把K 他命丟掉了」等語（見偵
    卷(六)18頁），惟於原審先則證稱：「洪啟德沒有於99年3 、
    4 月間在馬公市東衛里汽車修理廠旁邊裡面轉讓K 他命給我
    ，是在中興國小胡迪文診所路邊」等語，後則證稱：「99年
    5 月31日偵訊筆錄，我說洪啟德在馬公市東衛里汽車修護廠
    及和興飯店拿K 他命給我，當時所述實在，但時間已久我記
    不清楚」，又再證稱：「洪啟德應只有轉讓1 次K 他命給我
    ，就是和興店那一次」等語（原審訴卷106-107 ），顯見其
    就被告轉讓K 他命之地點、次數，前後證述明顯不同；且證
    人翁曉萍亦於原審證稱：「洪啟德有轉讓K 他命給蔡坤超，
    時間大概是99年2 月至4 月間，地點在馬公市和興飯店，我
    看到過1 次」等語。本院審酌證人翁曉萍因被告偷拍光碟而
    受威脅一事，均業如前述，其仍挺身作證，當無故意迴護被
    告之可能，應認其上開證述可信；及證人蔡坤超前後證述有
    重大瑕疵可指，而證人蔡坤超所證「丟掉了」之物品，是否
    確為K 他命亦屬可疑；復為被告否認有此部分交付行為，亦
    無其他證據可佐證被告確與證人蔡坤超有達成轉讓K 他命之
    協議。是自難僅憑證人蔡坤超上開有重大瑕疵可指、無其他
    事證可佐之證述，遽認被告有公訴人所指此部分犯行。
五、綜上所述，公訴人所提出之證據資料，尚不足以證明被告有
    此部分販賣第二級毒品、轉讓禁藥、轉讓第三級毒品犯行。
    此外，本院復查無其他積極證據足資認定被告有何公訴人所
    指此部分犯行，被告此部分犯行自屬不能證明。
六、原審因而以不能證明被告此部犯罪，而為被告此部分無罪之
    諭知，核無違誤。檢察官仍執前詞提起上訴，惟被告所涉此
    部分犯行，尚屬不能證明之理由，均已敘述如前。綜上，檢
    察官此部分上訴為無理由，應予駁回。
據上論結，應依刑事訴訟法第368 條、第369 條第1 項前段、第
364 條、第300 條、第299 條第1 項前段，毒品危害防制條例第
4 條第2 項、第8 條第3 項、第19條第1 項，藥事法第83條第1
項，刑法第11條前段、第51條第5 款，判決如主文。
本案經檢察官林敏惠到庭執行職務。

中    華    民    國  100     年    10    月    31    日
                  刑事第一庭    審判長法  官  周賢銳
                                      法  官  洪碩垣
                                      法  官  曾逸誠
以上正本證明與原本無異。
如不服本判決（除轉讓第三級毒品部分），應於判決送達後10日
內向本院提出上訴狀，其未敘述理由者並應於提出上訴狀後10日
內向本院補提理由書（應附繕本）。
轉讓第三級毒品部分，不得上訴。

中    華    民    國   100    年    11    月    1     日
                                      書記官  魏文常

附錄本件判決論罪科刑法條：
修正前毒品危害防制條例第4 條：
製造、運輸、販賣第一級毒品者，處死刑或無期徒刑；處無期徒
刑者，得併科新臺幣1 千萬元以下罰金。
製造、運輸、販賣第二級毒品者，處無期徒刑或7 年以上有期徒
刑，得併科新臺幣7 百萬元以下罰金。
製造、運輸、販賣第三級毒品者，處5 年以上有期徒刑，得併科
新臺幣5 百萬元以下罰金。
製造、運輸、販賣第四級毒品者，處3 年以上10年以下有期徒刑
，得併科新臺幣3 百萬元以下罰金。
製造、運輸、販賣專供製造或施用毒品之器具者，處1 年以上7
年以下有期徒刑，得併科新臺幣1 百萬元以下罰金。
前五項之未遂犯罰之。

毒品危害防制條例第8 條：
轉讓第一級毒品者，處 1 年以上 7 年以下有期徒刑，得併科新
臺幣 1 百萬元以下罰金。
轉讓第二級毒品者，處 6 月以上 5 年以下有期徒刑，得併科新
臺幣70萬元以下罰金。
轉讓第三級毒品者，處3 年以下有期徒刑，得併科新臺幣30萬元
以下罰金。
轉讓第四級毒品者，處1 年以下有期徒刑，得併科新臺幣10萬元
以下罰金。
前四項之未遂犯罰之。
轉讓毒品達一定數量者，加重其刑至二分之一，其標準由行政院
定之。

藥事法第83條：
明知為偽藥或禁藥，而販賣、供應、調劑、運送、寄藏、牙保、
轉讓或意圖販賣而陳列者，處7 年以下有期徒刑，得併科新臺幣
5 百萬元以下罰金。
犯前項之罪，因而致人於死者，處7 年以上有期徒刑，致重傷者
，處3 年以上12年以下有期徒刑。
因過失犯第1 項之罪者，處2 年以下有期徒刑、拘役或科新臺幣
30萬元以下罰金。
第 1 項之未遂犯罰之。
明知為偽藥或禁藥，而販賣、供應、調劑、運送、寄藏、牙保、
轉讓或意圖販賣而陳列者，處7年以下有期徒刑，得併科新臺幣5
百萬元以下罰金。